臺灣高雄地方法院刑事判決　　　　　　　　　　　　九十三年度訴字第一三二號
　　公　訴　人　臺灣高雄地方法院檢察署檢察官
　　被　　　告　甲○○
右列被告因毒品危害防制條例案件，經檢察官提起公訴（九十三年度毒偵字第一五九
三號），本院合議庭裁定由受命法官獨任進行簡式審判程序，本院判決如左：
    主  文
甲○○施用第一級毒品，累犯，處有期徒刑捌月。扣案之第一級毒品海洛因貳包，分
別淨重零點零陸公克（殘留第一級毒品海洛因而無法剝離之空包裝重零點貳公克）
、淨重零點肆陸公克（殘留第一級毒品海洛因而無法剝離之空包裝重零點柒公克）
及殘留第一級毒品海洛因而無法剝離之注射針筒壹支，均沒收銷燬之。又施用第二級
毒品，累犯，處有期徒刑肆月。扣案之第二級毒品甲基安非他命壹包（驗前毛重零點
柒公克，驗後毛重零點陸公克）、殘留第二級毒品甲基安非他命而無法剝離之吸食器
壹組、燈泡壹粒及吸管壹支，均沒收銷燬之。應執行有期徒刑拾月。扣案之第一級毒
品海洛因貳包，分別淨重零點零陸公克（殘留第一級毒品海洛因而無法剝離之空包裝
重零點貳公克）、淨重零點肆陸公克（殘留第一級毒品海洛因而無法剝離之空包裝
重零點柒公克）、殘留第一級毒品海洛因而無法剝離之注射針筒壹支、第二級毒品
甲基安非他命壹包（驗前毛重零點柒公克，驗後毛重零點陸公克）、殘留第二級毒品
甲基安非他命而無法剝離之吸食器壹組、燈泡壹粒及吸管壹支，均沒收銷燬之。
    事  實
一、甲○○前於民國八十七年間，因施用第二級毒品案件，經本院裁定送觀察勒戒後
    ，無繼續施用毒品之傾向，經本院於八十七年七月二十日以八十七年度易字第二
    七五九號判決免刑確定，復於八十九年間，因施用第二級毒品案件，經本院以八
    十九年度毒聲字第一四八二號裁定送觀察、勒戒後，認有繼續施用毒品之傾向，
    並經本院裁定送強制戒治，嗣經停止強制戒治、撤銷停止強制戒治，於九十年十
    月二十二日強制戒治執行完畢釋放，該案並由臺灣高雄地方法院檢察署檢察官提
    起公訴，經本院於九十一年十二月三十一日以九十年度易字第四五七八號判處有
    期徒刑三月，如易科罰金以三百元折算一日確定，甫於九十二年七月九日執行完
    畢。詎甲○○仍不知悔改，於強制戒治執行完畢釋放後五年內之九十三年三月二
    十七日二十一時許，在高雄縣內門鄉內門村墩子腳安信牧場豬舍之房間內，分別
    以注射方式，施用第一級毒品海洛因一次；以吸食器燒烤方式，施用第二級毒品
    甲基安非他命一次（起訴書誤載為安非他命），為警於同年三月二十八日上午五
    時二十分許，在上址扣得第一級毒品海洛因二包，分別淨重○點○六公克（空包
    裝重○點二三公克）、淨重○點四六公克（空包裝重○點七三公克）、第二級毒
    品甲基安非他命一包（起訴書誤載為安非他命），驗前毛重○點七公克，驗後毛
    重○點六公克，殘留第一級毒品海洛因而無法剝離之注射針筒一支、殘留第二級
    毒品甲基安非他命而無法剝離之吸食器一組、燈泡一粒及吸管一支，並經採尿送
    驗後，呈嗎啡及甲基安非他命陽性反應而查悉上情。
二、案經高雄縣政府警察局旗山分局報告臺灣高雄地方法院檢察署檢察官偵查起訴。
    理  由
壹、程序方面：
一、按除被告所犯為死刑、無期徒刑、最輕本刑為三年以上有期徒刑之罪或高等法院
    管轄第一審案件者外，於法院行準備程序進行中，被告先就被訴事實為有罪之陳
    述時，審判長得告知被告簡式審判程序之旨，並聽取當事人、代理人、辯護人及
    輔佐人之意見後，裁定進行簡式審判程序；且受命法官行準備程序，與法院或審
    判長有同一之權限；又簡式審判程序之證據調查，不受刑事訴訟法第一百五十九
    條第一項、第一百六十一條之二、第一百六十一條之三、第一百六十三條之一及
    第一百六十四條至第一百七十條規定之限制，刑事訴訟法第二百七十三條之一第
    一項、第二百七十九條第二項前段、第二百七十三條之二分別定有明文。
二、查本件被告甲○○所犯為死刑、無期徒刑、最輕本刑為三年以上有期徒刑以外之
    罪，且非高等法院管轄第一審之案件，其於準備程序就前揭被訴事實為有罪之陳
    述，經受命法官告知簡式審判程序之旨，並聽取當事人之意見後，本院認無不得
    或不宜改依簡式審判程序進行之處，爰依刑事訴訟法第二百七十三條之一第一項
    、第二百八十四條之一，裁定本件由受命法官獨任進行簡式審判程序，合先敘明
    。
貳、實體方面：
一、右揭事實，業據被告甲○○於本院審理時坦承不諱，且被告為警查獲時所採尿液
    ，經送檢驗，確呈嗎啡及甲基安非他命陽性反應，有高雄縣政府衛生局九十三年
    四月五日煙毒尿液檢驗成績書及高雄縣政府警察局旗山分局毒品危害防制條例嫌
    疑人尿液對照表各一紙附卷可資比對。又扣案之白色粉末二包，均含第一級第六
    項毒品海洛因成分、注射針筒一支亦呈海洛因陽性反應，分別有法務部調查局九
    十三年五月三日調科壹字第二二○○一七○七九號鑑驗通知書、高雄醫學大學附
    設中和紀念醫院九十三年六月十五日管藥認可字第○○五號檢驗報告一紙在卷可
    佐；另扣案之晶體一包、吸食器一組、燈泡一粒及吸管一支，均呈甲基安非他命
    陽性反應，分別有高雄醫學大學附設中和紀念醫院九十三年六月十五日管藥認可
    字第○○五號檢驗報告四紙附卷可稽，足認被告之自白與事實相符，其於九十三
    年三月二十七日二十一時許，分別施用第一級毒品海洛因、第二級毒品甲基安非
    他命之犯行，堪予認定。次查，被告前於八十七年間，因施用第二級毒品案件，
    經本院裁定送觀察勒戒後，無繼續施用毒品之傾向，經本院於八十七年七月二十
    日以八十七年度易字二七五九號判決免刑確定，復於八十九年間，因施用第二級
    毒品案件，經本院以八十九年度毒聲字第一四八二號裁定送觀察、勒戒後，認有
    繼續施用毒品之傾向，並經本院裁定送強制戒治，嗣經停止強制戒治、撤銷停止
    強制戒治，於九十年十月二十二日強制戒治執行完畢釋放，該案並由臺灣高雄地
    方法院檢察署檢察官提起公訴，經本院於九十一年十二月三十一日以九十年度易
    字第四五七八號判處有期徒刑三月，如易科罰金以三百元折算一日確定，並於九
    十二年七月九日執行完畢等情，亦有本院九十年度易字第四五七八號判決、臺灣
    高雄地方法院檢察署刑案資料查註紀錄表暨臺灣高等法院被告全國前案紀錄表在
    卷可參。從而，被告於強制戒治執行完畢釋放後五年內再犯毒品危害防制條例第
    十條第一項、第二項之罪，洵堪認定，本件事證明確，應依法論科。
二、核被告所為，係犯毒品危害防制條例第十條第一項、第二項之施用第一級毒品、
    第二級毒品罪。被告所犯上開二罪，犯意各別，行為互異，應予分論併罰。又被
    告前因施用毒品案件，經本院於九十一年十二月三十一日以九十年度易字第四五
    七八號判處有期徒刑三月，如易科罰金以三百元折算一日確定，並於九十二年七
    月九日執行完畢，有臺灣高雄地方法院檢察署刑案資料查註紀錄表及臺灣高等法
    院被告全國前案紀錄表附卷可稽，其五年內再犯有期徒刑以上之罪，為累犯，依
    刑法第四十七條規定加重其刑。爰審酌被告因施用毒品案件，前經觀察勒戒、強
    制戒治後仍不知戒惕，再次施用毒品，無視於毒品對於自身健康之戕害及國家對
    於杜絕毒品犯罪之禁令，顯無戒斷之決心，然念及被告於本院審理期間坦承犯行
    ，態度良好，其施用毒品並無危害他人，施用次數各僅一次等一切情狀，分別量
    處如主文所示之刑，並定其應執行之刑。扣案之白色粉末二包，分別淨重○點○
    六公克（空包裝重○點二三公克）、淨重○點四六公克（空包裝重○點七三公克
    ），經送檢驗均係第一級毒品海洛因；扣案之晶體一包，驗前毛重○點七公克，
    驗後毛重○點六公克，經送檢驗為甲基安非他命，均已如上述。又扣案之注射針
    筒一支，殘留無法剝離之第一級毒品海洛因；扣案之吸食器一組、燈泡一粒及吸
    管一支，均殘留無法剝離之第二級毒品甲基安非他命，均有如前述，均應視同毒
    品。是以，前揭扣案物，均係違禁物，爰依毒品危害防制條例第十八條第一項前
    段，不問屬於犯人與否，均沒收銷燬之（前開第一級毒品海洛因之包裝因包覆毒
    品，其上顯留有該毒品之殘渣，衡情自難與之剝離，當應整體視之為毒品，連同
    該包裝併予宣告沒收銷燬之）。至鑑驗耗用之海洛因、甲基安非他命既已滅失，
    自無庸宣告沒收銷燬，併此敘明。
據上論斷，應依刑事訴訟法第二百七十三條之一第一項、第二百九十九條第一項前段
，毒品危害防制條例第十條第一項、第二項、第二十三條第二項、第十八條第一項前
段，刑法第十一條、第四十七條、第五十一條第五款，判決如主文。
本案經檢察官乙○○到庭執行職務。
中      華      民      國    九十三    年      七      月     三十     日
                                  臺灣高雄地方法院刑事第四庭
                                      法  官    黃惠玲
右正本證明與原本無異。
如不服本判決，應於判決送達後十日內，向本院提出上訴狀。
                                      書記官    林秀珍
中    華    民    國      九十三      年      八      月      一      日
本件論罪科刑法條：
毒品危害防制條例第十條
施用第一級毒品者，處六月以上五年以下有期徒刑。
施用第二級毒品者，處三年以下有期徒刑。
